【裁判字號】    92,交訴,11
【裁判日期】    921127
【裁判案由】    業務過失致死
【裁判全文】
臺灣臺中地方法院刑事判決                          九十二年度交訴字第一一號
    公  訴  人  臺灣臺中地方法院檢察署檢察官
    被      告  甲○○  男  二.
右列被告因過失致死案件，經檢察官提起公訴 (九十一年度偵字第二三七九一號)本
院判決如左：
    主  文
甲○○從事業務之人，因業務上之過失致人於死，處有期徒刑伍月，如易科罰金，以
參佰元折算壹日。緩刑貳年。
    事  實
一、甲○○為豐昇貨櫃倉儲股份有限公司營業大貨車司機，係從事駕駛業務之人。於
    民國九十一年十一月十七日十六時許，為處理私人事務乃將其所駕駛車牌號碼Ｋ
    Ｆ─九二Ｏ號貨櫃曳引車（拖板車號為ＯＧ─三Ｏ號），停放在台中縣沙鹿鎮○
    ○路由西往東方向「麗緻凱撒大樓」對面車道路旁，其原應注意停於路邊之車輛
    ，遇晝晦或在夜間照明不清之道路，均應顯示停車燈光或反光標誌；又任何人不
    得利用道路放置拖車、貨櫃或動力機械，且依當時情況並無不能注意之情形，詎
    其違規將上開拖板車停放路邊且未顯示停車燈光或反光標誌。適江清義於同日十
    八時三十分許，騎乘車牌號碼ＨＪ五─八二九號重型機車，沿台中縣沙鹿鎮○○
    路由西往東行駛行經該處，亦疏未注意車前狀況及在機車道遵行方向行駛，不慎
    衝撞該拖車後方，經送醫急救仍因顱內出血、頭頸部外傷於同日二十二時四十五
    分不治死亡。
二、案經檢察官相驗後自動檢舉偵查起訴。
    理  由
一、訊据被告甲○○對於右揭違規停車致被害人江清義肇事死亡之事實固供認不諱，
    惟否認有過失致人於死之犯行，辯稱：肇事路段有路燈，且停車當天天色還很亮
    ，所以將拖板車停在那邊，伊並無過失云云。惟查：被告固於肇事當日十六時許
    將上開拖板車放置於肇事地點，放置時天色還很亮，惟本件車禍肇事時間係在當
    日十八時三十分許，已是夜晚時分，被告於白天將拖板車停放至夜晚，其於停車
    時應有預見，其竟未顯示停車燈光或反光標誌，難認無疏失之責；且肇事路段雖
    有路燈之設置，惟肇事路段路面寬廣路燈晦暗不明，此有道路交通事故調查報告
    表及現場照片附卷足憑。參以一般機車駕駛人在寬廣路面行駛，其駕駛習慣無不
    盡量靠右行駛，且因路面寬廣難免高速行駛，途中突然見有大型拖板車停放路邊
    出現，勢必措手不及難以閃煞，如被告能預先顯示停車燈光或反光標誌，用以提
    醒駕駛人注意，即可避免本件車禍之發生，是被告所辯要屬卸責之詞，不足採信
    。此外，本件車禍被害人江清義確因車禍致顱內出血、頭頸部外經送醫急救，仍
    不治死亡，亦經檢察官督同檢驗員相驗屬實，製有相驗筆錄、相驗屍體證明書、
    驗斷書各一份在卷可憑。按停於路邊之車輛，遇晝晦或在夜間照明不清之道路，
    均應顯示停車燈光或反光標誌；又任何人不得利用道路放置拖車、貨櫃或動力機
    械，道路交通安全規則第一百十二條第十三款、第一百四十條第四款定有明文，
    被告為從事汽車駕駛業務之人，自應注意上述道路交通安全之規定，且依當時情
    形，並無不能注意之情形，詎被告竟疏未注意及此，致發生車禍肇事致被害人死
    亡，被告停車失當行為，顯有過失。雖本件被害人駕駛機車未在遵循車道內行駛
    及未注意車前狀況，可認為本件車禍之肇事主要因素，惟被告既有上開疏失，即
    難執此解免其過失責任。再被告之過失肇事行為核與被害人之死亡結果間，復有
    相當因果關係。從而，事證明確，被告犯行堪予認定。至本件經分函送請台灣省
    台中縣區車輛行車事故鑑定委員會及台彎省車輛行車事故覆議鑑定委員會鑑定結
    果，其鑑定意見雖認被害人江清義駕駛重機車未注意車前狀況，為肇事原因，被
    告甲○○無肇事因素，其未將聯結車停放於專屬停車場內，有違規定云云。惟本
    件車禍被告除違規停車外，尚有於夜間停車未能預先顯示停車燈光或反光標誌，
    用以提醒駕駛人注意，亦有過失，已如前述，是上開鑑定意見未參酌上開肇事因
    素為本院所不採，附予敘明。
二、查被告為豐昇貨櫃倉儲股份有限公司營業大貨車司機，係從事駕駛業務之人，此
    已据其供明在卷，其於執行業務中肇事致人於死，核被告所為係犯刑法第二百七
    十六條第二項之業務過失致人於死罪。爰審酌被告過失之輕重，本件車禍被害人
    與有重大過失，被告犯罪後已與被害人家屬達成民事和解，此有和解書附卷足憑
    及犯罪後之態度良好等一切情狀，量處如主文所示之刑及諭知易科罰金之折算標
    準，以資懲儆。又查被告前未曾受有期徒刑以上刑之宣告，有台灣台中地方法院
    檢察署刑案資料查註紀錄表在卷可按。被告因過失致犯本罪，其經此教訓，當知
    謹慎而無再犯之虞，本院認所宣告之刑，以暫不執行為宜，爰併宣告緩刑，以勵
    自新。
據上論斷，應依刑事訴訟法第二百九十九條第一項前段、刑法第二百七十六條第二項
、第四十一條第一項前段、第七十四條第一款、罰金罰鍰提高標準條例第一條前段、
第二條，判決如主文。
本案經檢察官乙○○到庭執行職務
中      華      民      國    九十二    年     十一     月    二十七    日
                              臺灣臺中地方法院交通法庭
      審判長法  官 許金樹
                                        法  官 王靜秋
                                        法  官 郭德進
右正本證明與原本無異。
如不服本判決，應於判決送達後十日，內向本院提出上訴狀。
                                           書記官
中      華      民      國    九十二    年     十一     月    二十七    日
附錄論罪科刑實體法條文：
刑法第二百七十六條第二項：
從事業務之人，因業務上之過失犯前項之罪者，處五年以下有期徒刑或拘役，得併科
三千元以下罰金。


司法院資訊處製作；財團法人民間司法改革基金會備份。
